臺灣苗栗地方法院刑事判決　　　　　　　　　　　　　九十年度交簡上字第一四號
　　上　訴　人
　　即　被　告　甲○○
右上訴人因公共危險案件，不服本院苗栗簡易庭中華民國九十年六月二十八日九十年
度苗交簡字第五四二號第一審簡易判決（聲請案號：臺灣苗栗地方法院檢察署九十年
度偵字第二一四六號），提起上訴，本院管轄之第二審合議庭判決如左：
    主  文
上訴駁回。
    事  實
一、甲○○於民國（下同）九十年四月二十六日凌晨零時許，在苗栗縣頭份鎮與其友
    人一起喝酒，其飲用一千西西之美樂啤酒一瓶後，明知酒醉神智不清，反應遲鈍
    ，已達不能安全駕駛動力交通工具之程度，竟仍於同日凌晨近三時許，駕駛車牌
    號碼ＪＺ─二三０六號自用小貨車，自苗栗縣頭份鎮出發，準備返回其新竹縣新
    豐鄉住處，於同日凌晨三時零三分許，途經國道一號中山高速公路北上一一０公
    里頭份交流道時，為國道公路警察局第二警察隊楊梅分隊員警攔下，警方當場對
    其施以呼氣酒精濃度測試，發現其吐氣酒精含量高達每公升零點九七毫克，始悉
    上情。
二、案經內政部警政署國道公路警察局第二警察隊報請臺灣苗栗地方法院檢察署檢察
    官聲請簡易判決處刑。
    理  由
一、右揭事實，迭據被告甲○○於警訊時及偵、審中供認不諱，並有被告甲○○酒精
    濃度測試值單、國道公路警察局第二隊楊梅分隊員警九十年四月二十六日報告、
    刑法第一百八十五條之三案件測試觀察紀錄表、汽車駕駛人酒後生理協調平衡檢
    測紀錄表等各乙紙在卷足稽。而被告甲○○呼氣酒精濃度每公升高達零點九七毫
    克，超過標準值每公升零點二五毫克甚多，參以上開報告記載被告甲○○當時情
    形為「酒味濃厚，語無倫次，含糊不清，意識模糊，注意力無法集中，多話，反
    應遲緩」等語，顯然被告甲○○被警查獲當時，確因酒醉已達不能安全駕駛動力
    交通工具之程度無訛。事證明確，被告甲○○犯行洵堪認定。
二、核被告甲○○所為，係犯刑法第一百八十五條之三服用酒類不能安全駕駛動力交
    通工具而駕駛罪。原判決審酌被告甲○○素行及犯罪後態度等一切情狀，量處罰
    金三萬元，如易服勞役以三百元折算一日，認事用法，均無違誤，量刑亦妥適，
    被告甲○○上訴意旨以原審判決量刑過重，指摘原判決不當，並無理由，其上訴
    應予駁回。
據上論斷，應依刑事訴訟法第四百五十五條之一第一項、第三項、第三百六十八條，
判決如主文。
本案經檢察官黃智勇到庭執行職務。
中      華      民      國      九十一      年      七      月    十    日
                                臺灣苗栗地方法院刑事第一庭
                                    審判長法  官  陳 鴻 斌
                                          法  官  楊 台 清
                                          法  官  柳 章 峰
右正本證明與原本無異。
本判決不得上訴。
                                          書記官  歐 明 秀
中      華      民      國      九十一      年      七      月    十    日
附錄法條
刑法第一百八十五條之三
服用毒品、麻醉藥品、酒類或其他相類之物，不能安全駕駛動力交通工具而駕駛者，
處一年以下有期徒刑、拘役或三萬元以下罰金。
